臺灣新竹地方法院交通事件裁定　　　　　96年度交聲字第70號
異　議　人
即受處分人　乙○○
上列異議人即受處分人因違反道路交通管理處罰條例案件，對於
交通部公路總局新竹區監理所新竹市監理站中華民國96年3月1日
所為之處分（原處分案號：竹監新四字第裁51-DB0000000號），
聲明異議，本院裁定如下：
    主  文
異議駁回。
    理  由
一、按汽車臨時停車，應依左列規定：：：二、交岔路口、公共
    汽車招呼站10公尺內、消防栓、消防車出入口5公尺內不得
    臨時停車，道路交通安全規則第111條第1項第2款訂有明文
    。次按汽車駕駛人停車時，在禁止臨時停車處所停車之情形
    者，處新臺幣（下同）6百元以上1千2百元以下罰鍰，道路
    交通管理處罰條例第56條第1項第1款亦有處罰規定。
二、本件異議人即受處分人乙○○所有之車號7395-MU號自用小
    客車於民國96年1月22日下午16時10分許，在桃園縣中壢市
    ○○街與復華街之交岔路口道路上停車，且駕駛人不在現場
    ，而為桃園縣政府警察局交通警察大隊員警甲○○當場以拍
    照之方式採證，並以受處分人有違反前揭道路交通管理處罰
    條例第56條第1項第1款規定之行為掣單舉發，嗣將舉發通知
    單送達於受處分人後，受處分人於96年2月22應到案日期前
    向原處分機關提出申訴，經原處分機關請舉發單位即桃園縣
    政府警察局交通警察大隊調查結果，仍認受處分人有前開違
    規行為，原處分機關乃依前揭道路交通管理處罰條例第56條
    第1項第1款及違反道路交通管理事件統一裁罰基準表之規定
    ，於96年3月1日從輕裁處受處分人罰鍰9百元。
三、受處分人固不否認其所有之前開車號汽車有於前述時間在前
    述地點停車之事實，惟辯稱：本案拖吊地點中壢市○○街口
    為丁字路口，從路口中心點開始，三向路口旁邊各10公尺以
    內，皆劃有白線，表示可以停車，況伊車輛係停在路頭轉彎
    切角之私地內側，車頭車尾都與前後白線相連接，此有監理
    站提供之照片可以為證，警政單位執法反而否定白線可以停
    車之合法性，無異政府設置陷阱坑害無辜百姓，陷民於不義
    云云。
四、經查：
　(一)受處分人於前述時地不在其所停放之上開車號自用小客車駕
    駛座上，而將該部汽車停放於桃園縣中壢市○○街與復華街
    交接處道路上之事實，除經受處分人是認在卷，並有採證照
    片6幀在卷足憑，由該等照片可以看出受處分人所有前開車
    號汽車確實停放在該交岔路口之道路上。
  (二)按岔路標誌，用以促使車輛駕駛人減速慢行，注意橫向來車
    相交；設於交岔路口將近之處，其圖案視道路交岔形狀定之
    ；圖例如左（詳如附件所示），道路交通標誌標線號誌設置
    規則第30條第1項定有明文；依該規則第30條第1項之圖例可
    知「交岔路口」並非僅限於「十」字形之交岔路口，「丁」
    字、「卜」字、「Ｙ」字形等路口亦均屬「交岔路口」，本
    件違規地點雖為「丁」字形之路口，惟揆諸上開規定亦屬「
    交岔路口」甚明。次按，道路交通安全規則第111條第1項第
    2 款明文「交岔路口不得臨時停車」，故交岔路口縱使未設
    有禁止臨時停車標誌、標線，亦不得臨時停車，其理自明；
    稽諸舉發照片，受處分人所有之前揭車號自用小客車係停放
    在桃園縣中壢市○○街與復華街交接處道路，該處因適為「
    路口」處，故未劃設紅線，惟可以明顯判定違規地點確屬「
    丁」字形交岔路口，依上開規定，自不得臨時停車。且交岔
    路口不得臨時停車，前揭法規釋示甚明，是亦無保護人民正
    當合理之信賴問題，受處分人以未劃設紅線故可以停車云云
    置辯，難認可採。
  (三)末查，本件桃園縣中壢市○○街與復華街交岔路口並未劃設
    白線誤導民眾停車一情，業據證人即開單告發受處分人之員
    警甲○○於本院96年4月30日調查時，以具結擔保其陳述之
    真實性並在負擔偽證罪之心理處罰狀態下證稱：本件是交岔
    路口，黃線、紅線是讓你知道這個地方不可以停車，並不表
    示用路人可以停在交岔路口，本件違規地點沒有紅線、黃線
    、白線標示，但是交岔路口10公尺就是不能停車，即使是私
    有地也是既成道路，應該受交通法規的規範，受處分人之當
    庭畫圈標出的部分確定是水溝蓋，不是白線等語在卷（見本
    院96年4月30日訊問筆錄）。查本院當庭命受處分人在舉發
    照片上標示其所指桃園縣中壢市○○街與復華街交岔路口之
    白線後，發現其標示處實為白色水溝蓋，並非白線，有該舉
    發照片在卷足證，受處分人強指該水溝蓋為白線，殊無可採
    ，本件事證明確，受處分人之違規行為堪以認定。
五、綜上所述，受處分人確有在禁止臨時停車處所停車之違規行
    為，從而，原處分機關依前揭道路交通管理處罰條例第56條
    第1項第1款及違反道路交通管理事件統一裁罰基準表之規定
    ，從輕裁處受處分人罰鍰9百元，核無違誤，本件受處分人
    之異議為無理由，應予駁回。
據上論斷，應依道路交通案件處理辦法第19條，裁定如主文。
中　　華　　民　　國　　96　　年　　4　　月　　30   　日
                  交通法庭法　官　吳靜怡
以上正本證明與原本無異。
如不服本裁定，應於裁定送達後5日內向本院提出抗告狀。
中　　華　　民　　國　　96　　年　　4　　月　　30　　日
                          書記官　馮玉玲
